Inventaris van het archief van het Ministerie van Binnenlandse Zaken: Afdeling Maatschappelijke Zorg, (1946) 1948-1952
Nationaal Archief, Den Haag
- ONDERAFDELING MAATSCHAPPELIJKE ZORG II, B.
  - ZORG VOOR VERZETSSLACHTOFFERS, OORLOGSSLACHTOFFERS EN GEREPATRIEERDEN, 1.
    - Zorg voor oorlogsslachtoffers, 1.4.
      - Regelingen voor specifieke gevallen, 1.4.2.
        - Stukken betreffende hulpverlening aan personen of nagelaten betrekkingen van personen die ten onrechte na de bevrijding zijn geïnterneerd, 1948-1950.; 113; 1 omslag
        - Stukken betreffende overdracht door de Dienst voor Maatschappelijke Zorg van de zorg voor nog niet gereevacueerde evacués van Walcheren en van de exploitatie van de inrichtingen waar deze verblijven aan de daarvoor in aanmerking komende kerkelijke en gemeentelijke instellingen, 1948-1950.; 114; 1 omslag
        - Stukken betreffende afwijzing van het verzoek van de minister van Buitenlandse Zaken om een voorschotregeling te treffen voor personen die aanspraak maken op Oostenrijkse sociale renten, 1952.; 115; 1 omslag
        - Stukken betreffende het goedkeuren van de voorgestelde wijze van verrekening van de verpleegkosten van alleenstaanden, die in een evacuatie-inrichting werden verpleegd met de baten van hun nalatenschap, 1948.; 116; 5 stukken
        - Stukken betreffende bespoediging van de betaling van verpleeggelden voor oorlogsslachtoffers aan sanatoria en ziekenhuizen, 1948.; 117; 1 omslag
        - Stukken betreffende totstandkoming van de regeling welke categorieën patiënten in inrichtingen voor geesteszieken als oorlogsslachtoffers ten laste komen van de Dienst voor Maatschappelijke Zorg, 1948.; 118; 5 stukken
        - Stukken betreffende behandeling van het vraagstuk van de vergoeding van de transport- en opslagkosten van inboedels aan geëvacueerden tot na het tijdstip van reévacuatie, 1946-1949.; 119; 1 omslag
        - Stukken betreffende vergoeding van evacuatiekosten van particulieren en bedrijven, 1947-1950.; 120; 1 omslag
        - Stukken betreffende hulpverlening aan geëvacueerde instellingen van weldadigheid en kerken, 1948-1952.; 121; 1 omslag
      - Overige zorg, 1.4.3.
        - Stukken betreffende afwijzing van het voorstel van het Centraal Bureau Verzorging Oorlogsslachtoffers tot afschaffing van de rouleringsregeling bij inkwartiering van evacués volgens de circulaire van 16 april 1943 van het voormalig Bureau Afvoer Burgerbevolking, 1947-1948.; 122; 1 omslag
        - Stukken betreffende goedkeuring van het voorstel van de Dienst voor Maatschappelijke Zorg om de kosten voor het gratis verstrekken van zogenaamde Shaef-goederen (textiel en zeep) aan geëvacueerden ten laste van het Ministerie van Binnenlandse Zaken te laten, 1948-1950.; 123; 1 omslag
        - Verslag van de toestand in het Kindertehuis 'Zonnebloem' te Apeldoorn, met bijlage, 1948.; 124; 2 stukken
        - Stukken betreffende behandeling van de problemen rond de verrekening, tussen de Dienst voor Maatschappelijke Zorg en het Grootboek voor de Wederopbouw, van de voorschotten verstrekt door de voormalige Districtbureaus Verzorging Oorlogsslachtoffers aan oorlogsslachtofffers op de te verwachten rente uitkeringen over de inschrijvingen op het Grootboek, 1950.; 125; 1 omslag
        - Stukken betreffende afwijzing van het verzoek van de gemeente Groesbeek om het rijk de kosten te laten betalen voor het verwijderen van het noodkerkhof 'Dekkerswald' te Groesbeek, 1950-1951.; 126; 1 omslag
        - Stukken betreffende afwijzing van het verzoek van de gemeente Putten om een tegemoetkoming in de reiskosten ten behoeve van de nabestaanden van de slachtoffers van de oktober-razzia, die een bezoek wensen te brengen aan de begraafplaats van deze slachtoffers in Ladelund, 1950.; 127; 4 stukken
        - Stukken betreffende afwijzing van het verzoek van een chirurg te Arnhem om hem een vergoeding toe te kennen voor verrichte diensten over de periode 1940/1945, 1947-1949.; 128; 1 omslag
        - Stukken betreffende afwijzing van een verzoek om toekenning van huurbijslag na het tijdstip waarop de evacuatietoestand is afgelopen, 1948.; 129; 1 omslag
        - Stukken betreffende behandeling van het geschil met de eigenaar van het Familiehotel 'Paterswolde' te Eelde over de vasstelling van bedrijfsschadevergoeding vanwege het op 7 april 1943 gesloten huurcontract tussen de Staat der Nederlanden en de hoteleigenaar, 1949-1950.; 130; 1 omslag
        - Stukken betreffende behandeling van het verzoek om een rijksbijdrage voor de oprichting van een katholieke inrichting voor geëvacueerde bejaarden te Middelburg, 1950-1952.; 131; 1 omslag
    - Zorg voor gerepatrieerden, 1.5.
      - ALGEMEEN, 1.5.1
        - Stukken betreffende mededeling aan de minister-president over de regeling van de huisvesting, de financiele verzorging en het vinden van passende arbeid voor gerepatrieerden uit Indonesië, met circulaire aan de gemeentebesturen over het begrip passende arbeid, 1948.; 132; 1 omslag
        - Stukken betreffende verdeling van de werkzaamheden ten behoeve van gerepatrieerden tussen de Dienst voor Maatschappelijke Zorg en het Ministerie van Overzeese Gebiedsdelen, 1948.; 133; 1 omslag
        - Stukken betreffende behandeling van de klachten van de voorzitter van de Stichting 'Gerepatrieerde Nederlanders reeds voor 1940 in Duitsland woonachtig' over de behandeling van deze groep door de diverse overheidsinstanties, 1948-1951.; 134; 1 omslag
      - HUISVESTING, 1.5.2.
        - Algemeen, 1.5.2.1.
          - Stukken betreffende wijziging van artikel 137 ter (Algemene uitgaven huisvesting en verzorging van uit Indonesië gerepatrieerden) in de begroting van 1950 en voorstel tot herziening van de begroting voor het dienstjaar 1951, 1949-1952.; 135; 1 omslag
          - Stukken betreffende totstandkoming van de opmerkingen voor de Minister van Wederopbouw en Volkshuisvesting voor de beantwoording van vragen uit de Tweede Kamer naar aanleiding van de opschorting van het verlenen van de Rijksgoedkeuring voor woningen, 1951.; 136; 1 omslag
          - Stukken betreffende afwijzing van het verzoek van de minister van Oorlog om voor gemeentebesturen bindende voorschriften vast te stellen met betrekking tot de huisvesting ten aanzien van de nagelaten betrekkingen van in Indonesië gesneuvelde militairen, 1949.; 137; 3 stukken
          - Stukken betreffende behandeling va het vraagstuk van de huisvesting van gedemobiliseerde militairen uit Indonesië, 1950.; 138; 1 omslag
          - Stukken betreffende behandeling van de weigering door Burgemeester en Wethouders van 's-Gravenhage om aan gerepatrieerden die bij familie of kennissen willen intrekken een vestigingsvergunning te verlenen, 1947-1948; 139; 1 omslag
          - Stukken betreffende bemiddeling in het conflict tussen het gemeentebestuur van Bloemendaal en de provinciaal inspecteur van de Dienst voor Maatschappelijke Zorg te Haarlem over de toewijzing van woonruimte voor gerepatrieerde gezinnen uit Indonesië, 1948-1952.; 140; 1 omslag
          - Stukken betreffende totstandkoming van een mededeling aan de directeur-generaal van het Rijksarbeidsbureau te 's-Gravenhage omtrent de huisvesting van uit Duitsland gerepatrieerde Nederlanders, 1948.; 141; 5 stukken
        - Regelingen, 1.5.2.2.
          - Stukken betreffende totstandkoming van de wet van 8 december 1950, houdende bijzondere voorzieningen ter bevordering van de huisvesting van gerepatrieerden (Wet huisvesting gerepatrieerden 1950), 142; 1 pak
          - Stukken betreffende totstandkoming van de circulaire aan de Commissarissen der Koningin, waarbij wordt verzocht om opgave van de beschikbare woonruimte voor de huisvesting van gerepatrieerden, 1950.; 143; 1 omslag
          - Stukken betreffende totstandkoming en wijziging van de circulaire aan Gedeputeerde Staten, waarbij de toewijzing van extra bouwvolumen aan gemeenten ten behoeve van gerepatrieerden wordt geregeld, 1950.; 144; 1 omslag
          - Stukken betreffende behandeling van de suggestie van de Vereniging van Nederlandse Gemeenten dat het Rijk het percentage van 10% van voorkeurswoningen ten bate van ambtenaren terugbrengt op 5% en de andere 5% bestemt voor gerepatrieerden, 1950-1951.; 145; 1 omslag
          - Verslag over het verloop en bereikte resultaten met de toepassing van de extra bouwvolume regelingen in verband met de huisvesting van gerepatrieerden, met bijlage, 1951.; 146; 1 stuk
          - Circulaire aan Gedeputeerde Staten over de verleende en nog te verlenen extra-bouwvolumen aan gemeenten, met bijlagen, 1951.; 147; 4 stukken
          - Stukken betreffende inwilliging van het verzoek van de minister van Overzeese Gebiedsdelen om de exploitatiekosten van de tehuizen voor uit Indonesië gerepatrieerden in verband met de Souvereiniteitsoverdracht ten laste van de begroting van het Ministerie van Binnenlandse Zaken te laten komen, 1949-1951.; 148; 1 omslag
          - Stukken betreffende totstandkoming en toepassing van de regeling om 60% van het inkomen van gerepatrieerden in woonoorden en contractpensions als eigen bijdrage in de kosten voor huisvesting en voeding in te houden, 1950-1952.; 149; 1 omslag
          - Stukken betreffende totstandkoming van de regeling voor de betaling van de kosten van transport en opslag van meubels en andere goederen van gerepatrieerden die moeten verhuizen van de woonoorden naar contractpensions, in verband met de onderbrenging van Ambonnezen in de woonoorden, 1951.; 150; 1 omslag
        - Tijdelijke huisvesting, 1.5.2.3.
          - Stukken betreffende inwilliging van het verzoek van de bewoners van de woonoorden 'Tollensstraat' te Nijmegen en 'Overbroek' te Kesteren om betere verwarming, 1948-1950.; 151; 1 omslag
          - Stukken betreffende het alsnog inwilligen van het verzoek van het Indo-Europeesch Verbond afdeling Nederland te 's-Gravenhage om aan twee bestuursleden toegang te verlenen tot de opvangcentra voor uit Indonesië gerepatrieerden, 1950.; 152; 1 omslag
          - Stukken betreffende afwijzing van de verzoeken van de bewoners van de woonoorden 'Kazerne', 'Singel' en 'Utrechtsestraatweg' te Woerden en van de bewoners van het opvangcentrum 'Snoodehoek' te Elst om hen niet naar elders over te brengen, 1951.; 153; 1 omslag
          - Stukken betreffende onderzoek naar de klachten van gerepatrieerden over de omstandigheden in het contractpension 'Hotel Duinlust' te Noordwijk aan Zee, 1951.; 154; 4 stukken
          - Stukken betreffende beantwoording van vragen uit de Eerste en de Tweede Kamer naar aanleiding van het vlagincident in het Ambonnezenkamp te Woerden, 1951.; 155; 1 omslag
          - Stukken betreffende afwijzing van het verzoek van de eigenaar van het contractpension 'Thema' te Bergen (NH) om vergoeding voor leegstaande bedden welke volgens overeenkomst waren gereserveerd, 1951-1952.; 156; 1 omslag
          - Stukken betreffende het treffen van een minnelijke schikking met de eigenaar van hotel Darthuizen te Veenendaal in verband met het eenzijdig opzeggen van de pensionovereenkomst door de Dienst voor Maatschappelijke Zorg, 1951-1952.; 157; 1 omslag
      - FINANCIELE STEUN, 1.5.3.
        - Stukken betreffende behandeling van het vraagstuk van de verrekening van de voorschotten verstrekt aan in Nederland verblijvende relaties van in Indonesië werkzame personen wanneer delegatie van gelden uitblijft, 1946-1951.; 158; 1 omslag
        - Stukken betreffende totstandkoming van de Ministeriële beschikking aangaande de voorlopige hulpverlening aan in moeilijkheden verkerende studenten uit Indonesië en de totstandkoming van de ministeriële beschikkingen tot verlenging van de termijn van deze hulpverlening tot 1 februari 1951, 1950-1951.; 159; 1 omslag
        - Stukken betreffende totstandkoming van de regeling waarbij de vergoedingen aan gerepatrieerden voor werkzaamheden aan boord van repatriëringsschepen ten laste van de begroting van het Ministerie van Binnenlandse Zaken komen, 1951.; 160; 1 omslag
        - Nota aan de minister met een omschrijving van het begrip huishoudgeld (zakgeld) voor Ambonnezen in de door Binnenlandse Zaken voorgestelde begroting en van wat hiermee moet worden bekostigd, 1951.; 161; 1 stuk
        - Stukken betreffende behandeling van het verzoek van de Commissie van Advies voor de Arbeid van Vrouwen en Meisjes om tegemoetkoming in de kosten en bevordering van nijverheidsonderwijs aan Indische meisjes, 1951.; 162; 1 omslag
        - Stukken betreffende totstandkoming van de regeling, waarbij bij wijze van voorschot aan minderjarigen, van wie de ouders nog in Indonesië verblijven en die volgens de geldende regelingen niet als gerepatrieerden kunnen worden beschouwd, de nodige hulp wordt verleend, 1952.; 163; 1 omslag
  - ZORG VOOR VLUCHTELINGEN, 2.
    - Stukken betreffende regeling van de bijdragen van de Nederlandse Regering in de administratieve kosten en operationele lasten van het Intergovernmental Committee on Refugees, 1943-1948.; 164; 1 omslag
    - Stukken betreffende inwilliging van het verzoek van de Ministerie voor Uniezaken en Overzeese Rijksdelen om de betaling van de studiekosten van een gewezen Indonesische bestuursambtenaar vanwege de bijzondere omstandigheden na 1 oktober 1950 voort te zetten, 165; 3 stukken
    - Stukken betreffende aanwijzing van J. van der Putten als vertegenwoordiger in de door het Ministerie van Buitenlandse Zaken in te stellen Interdepartementale Commissie ter bestudering van het ontwerp-verdrag betreffende de status van vluchtelingen, 1951.; 166; 5 stukken
    - Notulen van de vergaderingen van de Interdepartementale Commissie tot bestudering van het ontwerp-verdrag betreffende de status van vluchtelingen, 1951.; 167; 1 omslag
    - Stukken betreffende goedkeuring van de Nederlandse vertaling van artikel 21 van het ontwerp-verdrag, betreffende de status van vluchtelingen, alsmede een opmerking over artikel 23, 1951.; 168; 3 stukken
  - ZORG VOOR ONMAATSCHAPPELIJKEN, 3.
    - Stukken betreffende goedkeuring van het voorstel van de Rijksdienst voor Maatschappelijke Zorg dat kandidaten voor de functie van directeur van een der gezinsoorden of internaten voor onmaatschappelijken, op rijkskosten een psychotechnisch onderzoek moeten ondergaan, 1948.; 169; 3 stukken
    - Stukken betreffende het verzoek aan de Interdepartementale Commissie van de bestudering van het vraagstuk der asocialen om de conclusie van het rapport van de Stichting tot sociale en sociaal-culturele opbouw van de provincie Overijssel over het probleem van de asociale gezinnen in de gezinsoorden in deze provincie, in het onderzoek te betrekken, 1948-1951.; 170; 1 omslag
    - Stukken betreffende het onderzoek naar de sociale toestanden in de gemeente Vriezenveen, 1949-1952.; 171; 1 omslag
    - Stukken betreffende inwilliging door de Minister van Justitie van het verzoek om de waarneming van de inspectie op vijf internaten voor kinderen uit maatschappelijk onaangepaste gezinnen over te nemen en daarvan verslag uit te brengen aan de Dienst voor Maatschappelijke Zorg, 1950.; 172; 4 stukken
    - Stukken betreffende het verzoek aan de minister van Sociale Zaken om overleg te plegen over het rapport der Commissie onder voorzitterschap van Mr. J. Cramer over de Stichting Maatschappelijk Werk ten plattelande, 1951-1952.; 173; 1 omslag
    - Brief van de directeur van de Dienst voor Maatschappelijke Zorg over de toenemende mate van activiteiten ontwikkeld door het kerkelijke en particuliere initiatief ter bestrijding van misstanden op het terrein van het maatschappelijk werk en de maatschappelijke zorg, met nota, 1952.; 174; 2 stukken
  - VERDELING WOONRUIMTE, 4.
    - Stukken betreffende totstandkoming van de circulaire aan de gemeentebesturen over het verstrekken van medische verklaringen in verband met de toepassing van de Woonruimtewet 1947, 1947-1948.; 175; 3 stukken
    - Circulaire aan de gemeentebesturen over de verlenging van de geldigheidsduur van artikel 30 van de Woonruimtewet, 1949.; 176; 1 stuk
    - Stukken betreffende behandeling van de vragen van Burgemeester en Wethouders van de gemeente Dongen over de manier van vaststellen van de huur van een door de gemeente gevorderde woning, 1947-1948.; 177; 1 omslag
    - Stukken betreffende afwijzing van het verzoek van de minister van Oorlog om op de met de huisvesting belaste gemeentelijke instanties invloed uit te oefenen met betrekking tot het huisvestingsvraagstuk van de gehuwde beroepsmilitairen, 1949.; 178; 1 omslag
    - Stukken betreffende beantwoording van de vragen uit de Tweede Kamer over de verkoop van vrijkomende woningen aan woningzoekenden, 1949.; 179; 1 omslag
    - Stukken betreffende afwikkeling van de betaling van de door de arrondissementsrechtbank te Amsterdam aan G. de Boer te Amsterdam toegewezen vergoeding voor de geleden schade vanwege de vordering van zijn woning door het gemeentebestuur van Huizen (NH), 1946-1950.; 180; 1 omslag
    - Stukken betreffende het proces, aangespannen door A. van der Bor-Tak, tegen de Staat, wegens het vorderen van haar woning op grond van artikel 7 van de Woonruimtewet door Burgemeester en Wethouders van Haarlemmermeer en de regeling van de betaling van de proceskosten, 1949-1950.; 181; 1 omslag
      H.R. 16 juni 1950 (Haarlemmermeerarrest)
  - OVERIG, 5.
    - Stukken betreffende aanwijzing van J. Schouten als vertegenwoordiger van het ministerie in de raad van beheer van het Fonds Noodgebieden en J. van der Putten in de raad van beheer van het Koningin Wilhelmina Fonds, 1948.; 182; 5 stukken
    - Stukken betreffende totstandkoming van opmerkingen over het rapport van de Commissie tot Reorganisatie van de Voogdijraden, 1949.; 183; 4 stukken